# 施工企业营改增账务衔接问题讨论

提问人：yyjzsl 时间：2016-05-13 15:38:45
公司属于建筑施工企业，按完工百分比确认收入， 4 月 30 日之前，账面预提有几百万元的营业税金及附加（已确认收入未到营业税发生时间），从 5 月 1 日之后，对老项目采用简易计税方法。 5 月之后将不再有营业税，需要调整为增值税，对营改增衔接过程的账务调整，首先要把原来的营业税金及附加全部冲销，再重新计算应计提的增值税及附加，一种方法是：按应计提的增值税及附加和营业税及附加的差额调整营业税金及附加，另一种方法是：将原账面的应交营业税金及附加冲销营业税金及附加，按重新计算的应交增值税冲销营业收入，应交税金及附加计入营业税金及附加，这样当年的营业税金及附加可能会成为负数。我是比较认可第二种处理方法的。 另外，营改增是否属于会计政策的变更，来追溯调整期初报表？我认为这应该不属于会计政策的变更，不建议用追溯调整法。
欢迎大家讨论下，目前没有一个非常明确的标准，上市公司到中期披露的时候，可能会有各种各样的处理。

回答人：chenyiwei
1 、你建议的后一种方法比较合理。 2 、营改增属于税务政策变更，不是会计政策变更，对财务报表不能进行追溯调整。

提问人：yyjzsl 时间：2016-05-14 11:03:55
采用第二种方法，审计师不同意，他们认为，营业收入不能冲减、并且营业税金及附加会出现很大的负数。

回答人：chenyiwei
价内税改价外税，冲减营业收入是合理的。营业税金及附加的负数是冲回以前年度计提数所导致，可以解释。